臺灣高等法院民事裁定
110年度抗字第644號
抗  告  人  財團法人新北市私立醒吾高級中學

法定代理人  顧閏潔
上列抗告人因與相對人醒吾學校財團法人醒吾科技大學間請求返
還不當得利事件，對於中華民國109年10月26日臺灣新北地方法
院108年度訴字第2626號所為裁定提起抗告，本院裁定如下： 
    主  文
抗告駁回。
抗告費用由抗告人負擔。
    理  由
一、按向第二審上訴，應依民事訴訟法第77條之16第1項前段之
    規定徵收裁判費，此為上訴必須具備之程式，當事人提起第
    二審上訴，若未依上開規定繳納裁判費者，原第一審法院應
    定期間命其補正，如不於期間內補正，應以裁定駁回之，此
    觀民事訴訟法第442條第2項規定即明。
二、經查：
　　 ㈠、抗告人不服原法院109年7月31日108年度訴字第2626號判決，提起上訴，未據繳納裁判費，前經原法院於民國109年9月3日裁定命抗告人在該裁定送達後5日內補繳裁判費，逾期未繳，即駁回其上訴（見原法院卷第401至411頁判決、第418-1頁上訴狀、第421頁裁定），該命補繳裁判費裁定已於109年9月7日送達抗告人（見原法院卷第427頁送達證書），然抗告人於收受前開命補繳裁判費之裁定後，逾期未補繳裁判費（見原法院卷第431至437頁繳費查詢表）；經原法院以抗告人提起上訴，未依民事訴訟法第77條之16第1項前段之規定繳納裁判費，欠缺法定程式，經定期間命補正，逾期仍未補正，依民事訴訟法第442條第2項之規定以其上訴不合法，應予駁回為由，裁定駁回抗告人之上訴，於法核無不當。 
     ㈡、抗告人之抗告意旨雖略以：因地理位置之故，如有郵件
         送達與伊，會先行經相對人大門，再派送給伊，故無
         法確定前開命補繳裁判費裁定已合法送達伊云云。惟
         查：
　　　　 ⒈抗告人提起上訴，未據繳納裁判費，原法院於109年9
           月3日裁定命抗告人在該裁定送達後5日內補繳裁判
           費，逾期未繳，即駁回其上訴（見原法院卷第418-1
           頁上訴狀、第421頁裁定），該命補繳裁判費裁定已
           於109年9月7日送達抗告人，此有送達證書在卷可佐
           （見原法院卷第427頁送達證書）；且細觀該送達證
           書，其送達地址「新北市○○區○○路○段00巷00號」即
           為抗告人所提上訴狀上記載之地址（見原法院卷第4
           18-1頁上訴狀），且該送達證書並蓋有抗告人所屬
           「私立醒吾高級中學總務處、109年9月7日、收發章
           」之印文，並在送達方法欄處勾選「未獲會晤本人
           ，已將文書交與有辨別事理能力之受僱人」，合於
           民事訴訟法第137條第1項補充送達之規定，堪認前
           開命補繳裁判費裁定已合法送達抗告人。
　 　　　⒉而抗告人於109年9月7日受前開命補繳裁判費裁定合
           法送達後，至109年10月22日逾期仍未補繳裁判費（
           見原法院卷第431至437頁繳費查詢表），其所提上
           訴自難認為合法。
　　㈢、從而，原法院認抗告人提起上訴，未依法繳納裁判費而
        欠缺法定程式，經定期間命補正，逾期仍未補正，依民
        事訴訟法第442條第2項之規定以其上訴不合法，應予駁
        回為由，裁定駁回抗告人之上訴，於法並無違誤。抗告
        意旨仍執前詞指謫原裁定不當，求予廢棄，為無理由，
        應予駁回。
三、據上論結，本件抗告為無理由。爰裁定如主文。
中　　華　　民　　國　　110 　年　　6 　　月　　16　　日
                  民事第九庭    
                      審判長法  官  楊絮雲
                            法  官  郭顏毓
                            法  官  張宇葭
正本係照原本作成。
本裁定除以適用法規顯有錯誤為理由外，不得再抗告。如提起再
抗告，應於收受送達後10日內委任律師為代理人向本院提出再抗
告狀。並繳納再抗告費新臺幣１千元。
中　　華　　民　　國　　110 　年　　6 　　月　　17　　日
　　　　　　　　　　　　　  書記官  李佳姿